【裁判字號】    97,上易,1894
【裁判日期】    970821
【裁判案由】    竊盜
【裁判全文】
臺灣高等法院刑事判決                97年度上易字第1894號
上  訴  人
即  被  告  甲○○
                    （另案於台灣台北看守所執行中）
上列上訴人即被告因竊盜案件，不服臺灣士林地方法院97年度易
字第801 號，中華民國97年5 月30日第一審判決（起訴案號：臺
灣士林地方法院檢察署97年度速偵字第50號），提起上訴，本院
判決如下：
    主  文
上訴駁回。
    事  實
一、甲○○有多次竊盜等前科，其於民國（下同）95年間因偽造
    文書案件經臺灣臺北地方法院以94年度易字第1409號判決處
    有期徒刑4 月確定；又因竊盜案件經本院以95年度上易字第
    1766號判決處有期徒刑1 年6 月確定；復因竊盜案件經臺灣
    臺北地方法院以96年度易字第303 號判決處有期徒刑4 月，
    並經本院以96年度上易字第963 號判決駁回上訴確定；上開
    3 案罪刑嗣經本院以96年度聲減字第2263號裁定依序減為有
    期徒刑2 月、9 月、2 月並就末兩案合併應執行有期徒刑9
    月確定，已於96年10月3 日執行完畢。詎其仍不知悔改，意
    圖為自己不法之所有，於97年3 月11日16時10分許，意圖為
    自己不法所有，趁臺北市士林區○○○路47號2樓家樂福股
    份有限公司（下稱家樂福公司）職員不備之際，竊取該公司
    架上之「舒適牌創4紀鈦刮鬍刀架」6支、「舒適牌創4紀4刀
    片刮鬍刀具」2支、「舒適牌創4紀鈦型男刮鬍刀架」1支、
    「舒適牌創4紀4刀片刮鬍刀片」17組、「舒適牌3D鑽石悍將
    刮鬍刀8入裝」19組、「舒適牌創4紀風動刮鬍刀片」17組、
    「舒適牌創4紀鈦型男刮鬍刀片」27組、「舒適牌創4紀金屬
    塗層」9組（總價值約新臺幣30857元），得手後先藏置在自
    備之手提袋中，再分次放入該賣場之空紙箱內裝箱，如此來
    回多次後，再將該紙箱放在無人作業之收銀臺上，佯裝無事
    離去，伺機趁無人注意之際將該藏有贓物之紙箱攜出店外，
    迨於當日17時24分許，其進入賣場自無人作業之收銀臺取走
    前開紙箱，搭乘手扶梯擬離開之際，為家樂福公司職員吳國
    長查覺有異，上前盤檢並報警當場逮捕。
二、案經台北市政府警察局士林分局報請臺灣士林地方法院檢察
    署檢察官偵查起訴。
    理  由
一、程序方面：
  (一)按被告以外之人於審判外之言詞或書面陳述，除法律有規定
    者外，不得作為證據，刑事訴訟法第159 條第1 項定有明文
    ，此乃傳聞證據之法則。次按傳聞法則之重要理論依據，在
    於傳聞證據未經當事人之反對詰問予以核實，乃予排斥，惟
    若當事人已放棄對原供述人之反對詰問權，於法院審判時表
    明同意該等傳聞證據可作為證據，基於證據資料愈豐富，愈
    有助於真實發現之理念，並貫徹刑事訴訟法修法加重當事人
    進行主義之精神，確認當事人對於證據能力有處分權之制度
    ，傳聞證據經當事人同意作為證據，法院認為適當者，亦得
    為證據。另當事人於調查證據時，對於傳聞證據表示「沒有
    意見」、「對於證據調查無意見」，而未於言詞辯論終結前
    聲明異議，應視為已有將該等傳聞證據採為證據之同意，刑
    事訴訟法第159 條之5 亦規定甚明。
  (二)被告甲○○於原審行準備程序時對於證人吳國長於警詢之證
    言之證據能力無意見（見原審97年5 月14日準備程序第4 頁
    ），且於言詞辯論終結前迄未聲明異議，依刑事訴訟法第15
    9 條之5 第2 項規定，視為已同意上開證言具有證據能力，
    可作為證據，本院審酌上開證據均非違法取得，亦無證明力
    明顯過低之情形，自得採為證據。
二、實體方面：
  (一)犯罪事實之認定：
  1.訊據被告甲○○於警詢、偵訊及原審、本院審理時固坦承於
    前揭時、地先將事實欄所載之刮鬍刀具等物品放置於手提袋
    中，並放入紙箱內裝箱，嗣未經收銀台人員結帳即攜出家樂
    福公司等事實，惟矢口否認有竊盜之犯行，辯稱：伊只是測
    試家樂福公司反應，並無竊盜之故意或其是前去該大賣場調
    查失蹤人口事件或調查失竊金飾云云。
  2.本院查：
  (1)被告97年3 月11日16時10分許，在臺北市士林區○○○路47
    號2樓家樂福公司，將該公司貨架上之「舒適牌創4紀鈦刮鬍
    刀架」6支、「舒適牌創4紀4刀片刮鬍刀具」2支、「舒適牌
    創4紀鈦型男刮鬍刀架」1支、「舒適牌創4紀4刀片刮鬍刀片
    」17組、「舒適牌3D鑽石悍將刮鬍刀8入裝」19組、「舒適
    牌創4紀風動刮鬍刀片」17組、「舒適牌創4紀鈦型男刮鬍刀
    片」27組、「舒適牌創4紀金屬塗層」9組裝入其自備之手提
    袋中，並放入賣場內之空紙箱，再將該紙箱放在無人作業之
    收銀臺上後離去，另於同日17時24分許進入賣場後，自無人
    作業之收銀臺取走前開紙箱，搭乘手扶梯離開等情，業據被
    告於警詢、偵訊時供承不諱（見偵卷第8-9頁、第46-47頁）
    ，核與證人吳國長於警詢時證稱：伊在公司賣場內2樓未開
    機的結帳櫃臺發現有被告形跡可疑，將一紙箱放在櫃臺上，
    然後由其他有開機收銀台離去（未購物），隔了約1小時，
    被告回到他放置紙箱之收銀櫃臺前，將那一箱搬走，到了1
    樓我們請他出示發票，他說還沒結帳，他將架上刮鬍刀、刀
    片全部搜刮一空，放到紙箱裡等情相符（見偵卷第10-11頁
    ）。並有台北市政府警察局士林分局搜索扣押筆錄、扣押物
    品目錄表、贓物認領保管單、贓物照片9張（見偵卷第21至
    31頁）附卷可資佐證。足見前開事實已堪認定。
  (2)被告雖辯稱並無竊盜之故意或前去調查失蹤人事件或失竊金
    飾云云。然案發當時其未取得銀行之信用卡，亦無法付錢購
    買等情，已據被告於偵查中供陳明確（見偵卷第46頁），被
    告既已知悉其至賣場購物時並無能力結帳消費，竟仍將貨架
    上之刮鬍刀搜刮一空，並利用手提袋及紙箱藏放，於賣場工
    作人員不注意之際，從無人作業之收銀臺攜出，其主觀上具
    有不法所有之意圖應甚明確。況被告所竊得財物之數量及金
    額均多，與一般疏忽零星挾帶之情形又不相同，且被告係將
    商品從2 樓帶至1 樓時始遭證人吳國長攔下詢問，復經證人
    吳國長證述如前，被告辯稱是想要測試家樂福公司之反應云
    云，核與常情不符。又查被告所辯前去調查失蹤人口或失竊
    金飾云云，即便屬實，亦無庸以行竊買場之物品作為查案之
    手段。據此，被告前揭所辯，均顯屬事後卸責之詞，不能採
    信。
  (3)綜上所述，本件事證明確，被告所辯不足採信，其犯行洵堪
    認定，應依法論科。
  (二)論罪科刑之法律適用：
    核被告甲○○所為，係犯刑法第320 條第1 項普通竊盜罪。
    又被告有事實欄所載曾受有期徒刑執行完畢之紀錄，有本院
    被告前案紀錄表1 份在卷可考，其於有期徒刑執行完畢後5
    年以內，故意再犯本件法定本刑含有期徒刑之罪，為累犯，
    應依法加重其刑。
三、原審經調查及審理後，認定被告應成立竊盜罪，並引用刑法
    第320 條第1 項、第47條第1 項，刑法施行法第1 條之1 第
    1 項、第2 項前段為依據，審酌被告有多次竊盜等前科，有
    本院被告前案紀錄表1 份在卷可證，素行不良，竟冀圖不勞
    而獲，竊取告訴人貨架上之財物，所竊得之財物價值非少，
    犯罪手段、情節非輕，併其生活狀況、品行、智識程度，犯
    罪後推諉卸責，態度難認良好等一切情狀，量處有期徒刑七
    月。經核原審認事用法並無違誤，量刑已屬從輕。被告不知
    悔悟，猶飾詞提起上訴否認犯罪，指摘原審判決不當，為無
    理由，應予駁回。
據上論斷，應依刑事訴訟法第368 條，判決如主文。
本案經檢察官周志榮到庭執行職務。
中    華    民    國    97    年    8     月    21    日
            刑事第九庭審判長法  官  陳貽男
                            法  官  許宗和
                            法  官  周盈文
以上正本證明與原本無異。
不得上訴。
                            書記官  余姿慧
中    華    民    國    97    年    8     月    21    日
附錄：本案論罪科刑法條全文
中華民國刑法第320條
刑法第320 條第1 項
意圖為自己或第三人不法之所有，而竊取他人之動產者，為竊盜
罪，處5 年以下有期徒刑、拘役或5 百元以下罰金。


司法院資訊處製作；財團法人民間司法改革基金會備份。
